【裁判字號】    97,訴,3558
【裁判日期】    970922
【裁判案由】    毒品危害防制條例
【裁判全文】
臺灣板橋地方法院刑事判決              97年度訴字第3558號
公  訴  人  臺灣板橋地方法院檢察署檢察官
被      告  甲○○
上列被告因違反毒品危害防制條例案件，經檢察官提起公訴（97
年度毒偵字第5719號），被告於準備程序進行中先就被訴事實為
有罪之陳述，經告知簡式審判程序之旨，並聽取當事人之意見後
，本院合議庭裁定由受命法官獨任進行簡式審判程序，茲判決如
下：
    主  文
甲○○施用第一級毒品，累犯，處有期徒刑捌月，扣案之第一級
毒品海洛因壹包（驗餘淨重零點零壹肆伍公克）沒收銷燬之，扣
案盛裝上開第一級毒品海洛因之包裝袋壹只沒收。
    事  實
一、甲○○曾違犯槍砲彈藥刀械管制條例及竊盜等案件，其中於
    民國（下同）92年間，因竊盜案件，經本院先後判處有期徒
    刑4 月、4 月確定，復經本院裁定應執行刑有期徒刑7 月；
    於93年間，又因竊盜案件，經本院分別判處有期徒刑4 月、
    6 月確定，再經本院裁定應執行刑有期徒刑9 月，於92年11
    月14日入監接續執行前開應執行刑，並於94年3 月3 日縮刑
    期滿執行完畢；又於95年間，因竊盜案件，經本院判處有期
    徒刑6 月確定，嗣經減刑為有期徒刑3 月，於96年7 月30日
    入監執行，並於96年10月29日縮刑期滿執行完畢（以上於本
    件均構成累犯）。另於95年間，因施用第一級毒品案件，經
    本院以95年度毒聲字第1459號刑事裁定送臺灣臺北看守所附
    設勒戒處所執行觀察、勒戒後，認有繼續施用毒品之傾向，
    再由本院以95年毒聲字第1940號裁定令入戒治處所施以強制
    戒治，嗣經評定認無繼續戒治之必要，於96年7 月30日釋放
    出所，並經臺灣板橋地方法院檢察署檢察官以96年度戒毒偵
    字第371 號為不起訴之處分確定。詎於上開強制戒治執行完
    畢釋放後5 年內，猶不知悛悔，另基於施用第一級毒品海洛
    因之犯意，於97年7 月1 日10時30分許（起訴書誤載為「97
    年7 月2 日為警採尿時回溯26小時內之某時」云云），於臺
    北縣板橋市南雅夜市附近的公園內（起訴書誤載為「在不詳
    地點」），以將第一級毒品海洛因摻水置入其所有之針筒內
    再注射身體之方式，施用第一級毒品海洛因1 次，嗣於97年
    7 月2 日11時55分許（起訴書誤載為「8 時30分許」），為
    警於臺北縣板橋市○○路115 號前查獲，並扣得其所有暨用
    餘持有之第一級毒品海洛因1 包（原淨重0.0160公克，嗣鑑
    驗時取樣用罄0.0015公克，驗餘淨重0.0145公克─起訴書誤
    載為0.05公克）。
二、案經臺北市政府警察局大安分局報請臺灣板橋地方法院檢察
    署檢察官偵查起訴，再經本院合議庭裁定進行簡式審判程序
    審理。
    理  由
一、按本件被告甲○○所犯為死刑、無期徒刑、最輕本刑為3 年
    以上有期徒刑以外之罪，其於準備程序進行中先就被訴事實
    為有罪之陳述，經告知簡式審判程序之旨，並聽取公訴人、
    被告之意見後，本院合議庭認宜由受命法官獨任進行簡式審
    判程序，爰依刑事訴訟法第273 條之1 第1 項規定，裁定進
    行簡式審判程序，合先敘明。
二、上揭犯罪事實，業據被告於本院準備程序中及審理時均坦承
    不諱，且其於97年7 月2 日13時30分許於臺北市政府警察局
    大安分局警備隊為警所採集之尿液檢體，經送請臺灣尖端先
    進生技醫藥股份有限公司遞以EIA 酵素免疫分析法初驗、GC
    /MS 氣相層析質譜儀法複驗結果，確呈現嗎啡類陽性反應，
    有該公司濫用藥物檢驗報告及臺北市政府警察局偵辦毒品案
    件尿液檢體委驗單各1 紙在卷可稽，且被告為警查獲之際，
    確有扣得如事實欄所載之物，亦有臺北市政府警察局大安分
    局搜索1 份、扣押筆錄1 份、扣押物品目錄表1 份、警備隊
    毒品初步檢驗報告單1 紙、扣案物品鑑驗照片1 幀、交通部
    民用航空局航空醫務中心毒品鑑定書影本1 份附卷可稽，堪
    信被告上開自白確與事實相符。次查被告前於95年間，因施
    用第一級毒品案件，經本院以95年度毒聲字第1459號刑事裁
    定送臺灣臺北看守所附設勒戒處所執行觀察、勒戒後，認有
    繼續施用毒品之傾向，再由本院以95年毒聲字第1940號裁定
    令入戒治處所施以強制戒治，嗣經評定認無繼續戒治之必要
    ，於96年7 月30日釋放出所，並經臺灣板橋地方法院檢察署
    檢察官以96年度戒毒偵字第371 號為不起訴之處分確定等情
    ，有臺灣高等法院被告前案紀錄表1 份在卷足憑，堪認被告
    確係於前經強制戒治執行完畢釋放後5 年內，再犯本件施用
    第一級毒品犯行，核與毒品危害防制條例第23條第2 項規定
    相符，應依法論科。
三、核被告所為，係犯毒品危害防制條例第10條第1 項之施用第
    一級毒品罪；其施用前、後持有第一級毒品海洛因之低度行
    為，應為其施用之高度行為所吸收，不另論罪。查被告先前
    有如事實欄所載之前案有期徒刑科刑暨執行完畢情形，有臺
    灣高等法院被告前案紀錄表在卷可查，其於前案有期徒刑執
    行完畢後5 年內，故意再犯本案有期徒刑以上之罪，為累犯
    ，應依刑法第47條第1 項規定加重其刑。爰審酌被告前經強
    制戒治執行完畢後，猶另萌施用毒品犯意，再犯本罪，顯見
    其戒除毒癮之意志薄弱，且未衷心悛悔，漠視法令之禁制，
    恣意濫用毒品，其行可訾，惟尚知坦承犯行，兼衡其施用毒
    品之種類、期間、次數、動機、目的、手段等一切情狀，量
    處如主文所示之刑，以資懲儆。
四、扣案之上開毒品海洛因1 包（驗餘淨重0.0145公克），為本
    案查獲之毒品，已如上述，爰依毒品危害防制條例第18條第
    1 項前段規定，不問屬於犯人與否，沒收銷燬之（鑑驗時取
    樣用罄之海洛因，毋庸再為沒收銷燬之諭知）；又扣案盛裝
    上開毒品之包裝袋合計1 只，係被告所有供其施用毒品所用
    之物，已如上述，爰依刑法第38條第1 項第2 款之規定宣告
    沒收。另如犯罪事實欄所載之針筒，雖係被告持以犯本案施
    用第一級毒品罪所用之物，惟本院衡酌該物品並未扣案，復
    查無其他積極事證足資證明該項物品目前仍然存在（被告於
    準備程序中陳明業已丟棄滅失），爰不予宣告沒收，附此敘
    明。
據上論斷，應依刑事訴訟法第273 條之1第1 項、第299 條第1項
前段，毒品危害防制條例第10條第1 項、第23條第2 項、第18條
第1 項前段，刑法第11條前段、第47條第1 項、第38條第1 項第
2 款，判決如主文。
本案經檢察官江耀民到庭執行職務。
中    華    民    國    97    年    9     月    22    日
                  刑事第二庭  法  官  王屏夏
上列正本證明與原本無異。
如不服本判決，應於判決送達後10日內敘明上訴理由，向本院提
出上訴狀（應附繕本），上訴於臺灣高等法院。
                              書記官  陳金鳳
中    華    民    國    97    年    9     月    22    日
附錄本案論罪科刑法條全文：
毒品危害防制條例第10條
施用第一級毒品者，處 6 月以上 5 年以下有期徒刑。
施用第二級毒品者，處 3 年以下有期徒刑。


司法院資訊處製作；財團法人民間司法改革基金會備份。
